臺灣桃園地方法院宣示判決筆錄　　　　　　　　　　　九十三年度訴字第八五八號
　　公　訴　人　臺灣桃園地方法院檢察署檢察官
　　被　　　告　甲○○
　　指定辯護人　本院公設辯護人　　吳憲昌
右列被告因違反
本院第二法庭宣示判決，出席職員如左：
法官起立朗讀判決主文、犯罪事實要旨、處罰條文、附記事項，及告以上訴限制、期
間並提出上訴狀之法院，且諭知記載其內容：
一、主  文：
甲○○共同行使偽造私文書，足以生損害於公眾及他人，累犯，處有期徒刑陸月，如
易科罰金，以參佰元折算壹日，如附表一所示偽造之簽名及物品，均沒收；又共同行
使偽造私文書，足以生損害於公眾及他人，處有期徒刑陸月，如易科罰金，以參佰元
折算壹日，如附表二所示偽造之簽名及物品，均沒收；又行使偽造私文書，足以生損
害於公眾及他人，處有期徒刑肆月，如易科罰金，以參佰元折算壹日，如附表三所示
偽造之簽名及物品，均沒收。應執行有期徒刑壹年貳月，如易科罰金，以參佰元折算
壹日，如附表一、二、三所示偽造之簽名及物品，均沒收。
二、犯罪事實要旨：
甲○○前於民國七十九年間因詐欺案件，經臺灣板橋地方法院判處有期徒刑四月，後
因八十年減刑條例減為有期徒刑四月，於八十一年十一月十七日執行完畢；又於八十
二年間因偽造文書案件，經臺灣基隆地方法院判處有期徒刑三月，於八十三年十月十
八日執行完畢。再於八十六年十月間，因贓物案件遭限制出境，竟於八十六年十月二
十八日前某日，與蔡基生（已死亡，業經檢察官不起訴處分確定）共同基於行使變造
身分證、行使偽造私文書，以供申請護照使用之犯意聯絡，由甲○○在不詳地點交付
其本人之照片給蔡基生，由蔡基生在臺灣地區不詳之地點，將甲○○之照片換貼在身
份證統一編號Ｚ000000000號、姓名為「黃一中」（已由檢察官為不起訴處
分）之中華民國國民身分證（以下簡稱國民身分證）上加以變造，並由蔡基生持變造
之「黃一中」國民身分證委請不知情之悅群旅行社人員代為申請護照，而使不知情之
旅行社承辦人員於條碼編號Ｚ000000000號之普通護照申請書上之「申請人
簽名」欄偽造「黃一中」之簽名一枚，並於「照片浮貼處」欄貼上甲○○之照片，而
偽造完成屬私文書性質之「黃一中」名義之中華民國普通護照申請書，並由該旅行社
承辦人員於八十六年十月二十八日，持變造之「黃一中」國民身分證、貼有甲○○照
片之前開偽造之普通護照申請書一份及甲○○照片一張，向我國外交部領事事務局提
出護照申請，而行使該偽造之私文書，致外交部領事事務局不知情之承辦人員旋依該
不實之中華民國普通護照申請書上所載之資料以電腦繕打登錄，並於護照申請書上加
蓋相關戳記配賦護照，再經掃瞄照片後，將護照申請書上相關資料連同照片列印於護
照資料標籤頁上黏貼於護照，而於八十六年十月二十九日核發申請人為「黃一中」，
相片為「甲○○」之第Ｍ00000000號之中華民國護照予甲○○，並將護照申
請書以光碟掃瞄存檔，足以生損害於「黃一中」」本人及外交部對於護照管理之正確
性。蔡基生取得前開「黃一中」名義之護照後即連同前開變造之「黃一中」國民身份
證交予甲○○，甲○○則交付新台幣（下同）四十五萬元予蔡基生為酬勞。甲○○取
得該本「黃一中」名義之護照後，即自八十六年十一月十九日起，至八十九年十二月
二十一日（起訴書誤載為八十九年九月二十八日）止，連續持前開護照由中正國際機
場出境、入境共達三十八次，均使內政部警政署航空警察局證照查驗人員，將「黃一
中」出境、入境之不實事項鍵入電腦檔案，而登載於職務上所掌之「旅客入出境紀錄
查詢」電腦檔之公文書上，足以生損害於「黃一中」本人及內政部警政署入出境管理
局對於人民入出境管理之正確性。後甲○○於九十年二月間發現前開「黃一中」名義
之護照遺失，竟另行起意，又與蔡基生共同基於行使變造身分證、行使偽造私文書，
以供申請補發護照使用之犯意聯絡，由甲○○將其本人之照片及前開變造之「黃一中
」國民身分證交給蔡基生，由蔡基生持變造之「黃一中」國民身分證委請不知情之全
通旅行社人員代為申請補發護照，而使不知情之旅行社承辦人員於條碼編號Ｚ000
000000號中華民國普通護照申請書上之「申請人簽名」欄偽造「黃一中」之簽
名一枚，並於「照片浮貼處」欄貼上甲○○之照片，而偽造完成屬私文書性質之「黃
一中」名義之中華民國普通護照申請書，並由該旅行社不知情之承辦人員連德模於九
十年二月十三日，持變造之「黃一中」國民身分證、貼有甲○○照片之前開偽造之中
華民國普通護照申請書一份及甲○○照片一張，向我國外交部領事事務局提出護照申
請，而行使該偽造之私文書，致外交部領事事務局不知情之承辦人員旋依該不實之中
華民國普通護照申請書上所載之資料以電腦繕打登錄，並於護照申請書上加蓋相關戳
記配賦護照，再經掃瞄照片後，將護照申請書上相關資料連同照片列印於護照資料標
籤頁上黏貼於護照，而於九十年二月十五日核發申請人為「黃一中」，相片為「甲○
○」之第000000000號之中華民國護照予甲○○，並將護照申請書以光碟掃
瞄存檔，足以生損害於「黃一中」本人及外交部對於護照管理之正確性。蔡基生取得
補發之「黃一中」名義之護照後即連同前開變造之「黃一中」國民身份證交予甲○○
，甲○○則交付十萬元予蔡基生作為酬勞。甲○○取得該本「黃一中」名義之護照後
，即自九十年五月二十六日（起訴書誤載為同年十月二十一日）起，至九十一年十二
月七日止，連續持前開護照由中正國際機場出境、入境共達十四次，均使內政部警政
署航空警察局證照查驗人員，將「黃一中」出境、入境之不實事項鍵入電腦檔案，而
登載於職務上所掌之「旅客入出境紀錄查詢」電腦檔之公文書上，足以生損害於「黃
一中」本人及內政部警政署入出境管理局對於人民入出境管理之正確性。嗣前開補發
之「黃一中」名義護照之效期將於九十三年二月十五日屆滿，甲○○竟又另行起意，
於九十二年七月間委託其知情之妻子林錦珠（已由檢察官向臺灣臺北地方法院聲請簡
易判決處刑）代為申請「黃一中」名義護照，而與林錦珠共同基於行使偽造私文書及
行使變造身分證以申請護照之犯意聯絡，由甲○○交付前開補發之「黃一中」護照及
變造之「黃一中」國民身分證予林錦珠，再由林錦珠委請不知情之公司外務員持至台
北市○○路榮太旅行社，使不知情之榮太旅行社人員林福生於條碼編號Ｚ00000
0000號之中華民國普通護照申請書上之「申請人簽名」欄偽造「黃一中」之簽名
一枚，並於「照片浮貼處」欄貼上甲○○之照片，而偽造完成屬私文書性質之「黃一
中」名義之中華民國普通護照申請書，並由該旅行社再委請不知情之長鴻旅行社人員
陳興隆於九十二年七月二十四日，持變造之「黃一中」國民身分證、貼有甲○○照片
之前開偽造之中華民國普通護照申請書一份及甲○○照片一張，向我國外交部領事事
務局提出護照申請，而行使該偽造之私文書，足以生損害於「黃一中」本人。嗣因外
交部領事事務局人員查覺有異，函請內政部警政署航空警察局偵查，始經該局循線查
悉上情，並扣得前開變造「黃一中」身分證一張（已換貼甲○○照片）、九十二年七
月二十四日中華民國普通護照申請書一份。
三、處罰條文：
護照條例第二十三條第二項、第一項，刑法第十一條前段、第二十八條、第五十六條
、第二百十六條、第二百十條、第二百十四條、第五十五條、第四十七條、第四十一
條第一項前段、第二項、第五十一條第五款、第三十八條第一項第三款、第二百十九
條，罰金罰鍰提高標準條例第一條前段、第二條。
四、協商判決除有刑事訴訟法第四百五十五條之四第一項第一款於本訊問程序終結前
    ，被告撤銷協商合意或檢察官撤回協商聲請者；第二款被告協商之意思非出於自
    由意志者；第四款被告所犯之罪非第四百五十五條之二第一項所定得以協商判決
    者；第六款被告有其他較重之裁判上一罪之犯罪事實者；第七款法院認應諭知免
    刑或免訴、不受理者情形之一，及違反同條第二項「法院應於協商合意範圍內為
    判決；法院為協商判決所科之刑，以宣告緩刑或二年以下有期徒刑、拘役或罰金
    為限」之規定者外，不得上訴。
五、如有前項得上訴之情形者，得自收受判決送達之日起十日內，向本院提出上訴書
    狀，上訴於第二審法院。
中　　　華　　　民　　　國　　九十三　　年　　　八　　　月　　　十八　　日
                                 臺灣桃園地方法院刑事第九庭
                                             書記官  江世亨
                                             法  官  林春鈴
右正本證明與原本無異。
如不服本判決，應於判決送達後十日內向本院提出上訴書狀（應附繕本），上訴於臺
灣高等法院。
                                             書記官  江世亨
中　　　華　　　民　　　國　　九十三　　年　　　八　　　月　　　十八　　日
附表一：
一扣案之變造「黃一中」名義之中華民國國民身分證上之甲○○照片壹張。
二未扣案之編號第Ｍ00000000號「黃一中」名義之中華民國護照壹本、條碼
  編號Ｚ000000000號之普通護照申請書上之「黃一中」簽名壹枚。
附表二：
一扣案之變造「黃一中」名義之中華民國國民身分證上之甲○○照片壹張。
二未扣案之編號第000000000號「黃一中」名義之中華民國護照壹本、條碼
  編號Ｚ000000000號之中華民國普通護照申請書上之「黃一中」簽名壹枚
  。
附表三：
一扣案之變造「黃一中」名義之中華民國國民身分證上之甲○○照片壹張。
二扣案之條碼編號Ｚ000000000號之中華民國普通護照申請書上之「黃一中
  」簽名壹枚。
